【裁判字號】    98,交聲,1179
【裁判日期】    980831
【裁判案由】    違反道路交通管理處罰條例聲明異議
【裁判全文】
臺灣桃園地方法院交通事件裁定        98年度交聲字第1179號
原處分機關  交通部公路總局新竹區監理所
異  議  人
即受處分人  甲○○
上列異議人即受處分人因違反道路交通管理處罰條例案件，對於
交通部公路總局新竹區監理所中華民國98年4 月17日桃監裁罰字
第52－D00000000 號違反道路交通管理事件裁決書所為之處分，
聲明異議，本院裁定如下：
    主  文
異議駁回。
    理  由
一、原處分意旨略以：異議人即受處分人甲○○駕駛其所有車牌
    號碼9115－FL號自用小客車，於民國97年10月26日上午6 時
    18分許，以往大園方向行駛於桃園縣蘆竹鄉○○路○段路段
    ，依規定時速不得超過40公里，卻達每小時100 公里，經警
    依據固定式雷達測速儀測速照相設備所採證之照片，製單逕
    行舉發「超速60公里以上80公里以下」，異議人未於應到案
    日期98年1 月7 日前到案，由原處分機關交通部公路總局新
    竹區○○○○道路交通管理處罰條例第43條第1 項第2 款、
    第4 項規定及違反道路交通管理事件統一裁罰基準及處理細
    則等規定，裁處異議人罰鍰新臺幣（下同）20,000元，施以
    道安講習，併記違規點數3 點；並於同日另以桃監裁罰字第
    52－D00000000 號違反道路交通管理事件裁決書裁處吊扣汽
    車牌照3 個月（此部分未據異議）。
二、聲明異議意旨略以：伊因於97年5 月間自戶籍地桃園市○○
    ○路61巷27號搬往桃園市○○路822 巷43號租住，未實際居
    住於戶籍地，故未收到舉發通知單等違規相關文件，始逾期
    繳款，且因租處是農舍無法入籍，始未變更戶籍登記，非故
    意要延誤繳款云云。
三、按汽車駕駛人，行車速度，超過規定之最高時速六十公里以
    上，處新臺幣6,000 元以上24,000元以下罰鍰，記違規點數
    3 點，吊扣汽車牌照3 個月，並應接受道路安全講習，道路
    交通管理處罰條例第43條第1 項第2 款、第3 項、第4 項、
    第63條第1 項第3 款定有明文。復按汽車駕駛人之行為，經
    以科學儀器取得證據資料證明其行為違規，當場不能或不宜
    攔截製單舉發者，得逕行舉發，前揭科學儀器應採固定式，
    但汽車駕駛人之行為屬於行車超過規定之最高速限者，不在
    此限。又前揭逕行舉發，應記明車輛牌照號碼、車型等可資
    辨明之資料，以汽車所有人為被通知人製單舉發，道路交通
    管理處罰條例第7 條之2 第1 項第7 款、第3 項、第4 項亦
    有明定。
四、經查：
  (一)系爭車輛確有前揭違規超速之事實，有採證照片及桃園縣政
    府警察局桃警局交相字第D00000000 號舉發違反道路交通管
    理事件通知單（下稱舉發通知單）1 紙在卷可稽（見本院卷
    第38、40頁），施測之固定式雷達測速器材，實通過經濟部
    標準檢驗局國家標準檢驗合格，領有檢定合格證書，具有高
    度準確性，亦經桃園縣政府98年6 月18日桃警交字第098006
    2696號函敘甚明，並有經濟部標準鑑驗局雷達測速儀檢定合
    格證書1 紙存卷足憑（見本院卷第44、45頁），本件違規事
    實明確。本件被拍照地點為桃園縣蘆竹鄉○○路○段路段，
    而前方中央分隔島上即豎有「前有測速照相」之標示（見本
    院卷第46 、47 頁照片），距離上揭拍照採證地點228 公尺
    ，按諸道路交通管理處罰條例第7 條之2 第3 項規定「採用
    固定式或非固定式科學儀器取得證據資料或證明者，於一般
    道路須至少於一百公尺，高速公路、快速道路須至少於三百
    公尺前，明顯標示之」，並無不合。是異議人有上開違反道
    路交通管理處罰條例第43條第1 項第2 款規定之事實，洵屬
    明確。
  (二)異議人雖以前詞置辯，惟按逕行舉發送達，於應受送達人之
    住居所、事務所或營業所為之；於應送達處所不獲會晤應受
    送達人時，得將文書付與有辨別事理能力之同居人、受僱人
    或應送達處所之接收郵件人員，送達，不能依前二條規定為
    之者，得將文書寄存送達地之地方自治或警察機關，並作送
    達通知書兩份，一份黏貼於應受送達人住居所、事務所、營
    業所或其就業處所門首，另一份交由鄰居轉交或置於該送達
    處所信箱或其他適當位置，以為送達，前項情形，由郵政機
    關為送達者，得將文書寄存於送達地之郵政機關，寄存機關
    自收受寄存文書之日起，應保存三個月，行政程序法第72條
    第1 項、第73條第1 項、第74條分別定有明文。是縱不獲會
    晤應受送達人，如舉發通知單符合上述規定完成寄存送達，
    亦屬合法送達。查本件原舉發單位即桃園縣政府警察局將舉
    發通知單送交郵政機關以掛號郵寄方式，投遞至異議人之住
    所地即桃園縣桃園市○○○路61巷27號為送達時，因在送達
    處所未獲會晤應受送達人即抗告人本人，亦無受領文書之同
    居人、受僱人，或接收郵件人員，遂於97年12月11日將舉發
    通知單寄存於桃園成功路郵局，並作送達通知書2 份，1 份
    黏貼於異議人住所門首，另1 份置於送達處所信箱或適當位
    置，以為送達，此有桃園縣政府警察局送達證書影本1 紙在
    卷足憑（本院卷第39頁），異議人之戶籍地址確係設於桃園
    縣桃園市○○○路61巷27號，亦有遷徙紀錄資料查詢結果1
    紙在卷足據（見本院卷第53頁），是原舉發機關既係依上開
    法定程序送達，自已發生合法送達之效力。縱異議人所指伊
    並未居住戶籍地屬實，應歸責人異議人本身，況除變更戶籍
    登記之外，尚可向公路監理機關申請變更車籍地址或增設通
    信地址，其主張未收到舉發通知單云云，應認咎責在己，並
    無礙上開舉發通知單之合法送達之效力，異議人執此爭辯，
    尚嫌無據。
五、綜上所述，異議人駕駛其所有車輛確於前揭時、地超速行駛
    ，事證明確，上揭所辯，並非可採，原處分機關據此裁處異
    議人罰鍰20,000元，並記違規點數3 點，施以道安講習，吊
    扣汽車牌照3 個月，核無違誤，本件異議為無理由，應予駁
    回。
據上論斷，應依道路交通管理處罰條例第87條第2 項，道路交通
案件處理辦法第19條，裁定如主文。
中    華    民    國    98    年    8     月    31    日
                  交通法庭    法  官  蘇琬能
以上正本證明與原本無異。
如不服本裁定，應於裁定送達後5 日內向本院提出抗告狀。
                              書記官  何伊羚
中    華    民    國    98    年    8     月    31    日


司法院資訊處製作；財團法人民間司法改革基金會備份。
